臺灣嘉義地方法院刑事裁定
111年度聲字第701號
聲  請  人  臺灣嘉義地方檢察署檢察官
受  刑  人  林復奇



上列聲請人因受刑人數罪併罰有二裁判以上，聲請定其應執行之
刑（111年度執字第2376號），本院裁定如下：              
    主    文
林復奇犯如附表所示之罪刑，應執行有期徒刑肆年貳月。
    理    由
一、聲請意旨略以：受刑人林復奇因犯竊盜等案件，先後經法院
    判決確定如附表，均依刑法第53條、第51條第5款規定，應
    定其應執行之刑，爰依刑事訴訟法第477條第1項規定聲請裁
    定等語。 
二、經查：受刑人因犯如附表所示之罪，先後經附表所示之法院
    判處罪刑確定在案，附表所列各罪均係受刑人在裁判確定前
    所犯，又附表編號4、6、8所示之罪宣告之刑均不得易科罰
    金或易服社會勞動，至於其餘之罪刑均得易科罰金、易服社
    會勞動，聲請人係經受刑人請求而就附表所列各罪刑聲請定
    應執行之刑，此有臺灣嘉義地方檢察署定刑聲請書、附表所
    示各罪之判決書、臺灣高等法院被告前案紀錄表等在卷可按
    ，茲檢察官就受刑人所犯如附表所示之罪刑聲請定其應執行
    之刑，本院審核認為正當。爰兼衡罪責相當、特別預防之刑
    罰目的，並具體審酌受刑人整體犯罪過程之各罪彼此間關聯
    性、個別犯行之時間、空間、各行為所侵害法益之專屬性或
    同一性、數罪對法益侵害之加重效應、罪數所反應受刑人之
    人格、犯罪傾向及對受刑人施以矯正之必要性等情狀與受刑
    人之意見，就附表所示之罪刑定其應執行之刑如主文所示。
三、依刑事訴訟法第477條第1項，刑法第50條第1項但書、第2項
    、第53條、第51條第5款，裁定如主文。
中　　華　　民　　國　　111 　年　　9 　　月　　12　　日
                  刑事第六庭  法　官　郭振杰
上列正本證明與原本無異。
如不服本裁定，應於裁定送達後5日內向本院提出抗告狀（應附
繕本）。
中　　華　　民　　國　　111 　年　　9 　　月　　12　　日
                              書記官  王翰揚

附表：
編號  1. 2. 3. 罪名  竊盜 竊盜 竊盜 宣告刑  有期徒刑3月 ①有期徒刑6月 ②有期徒刑4月 有期徒刑4月 犯罪日期  110年3月13日（聲請書誤載為110年3月3日） ①110年8月15日 ②110年8月19日 110年6月29日  偵查（自訴）機關年度案號  雲林地檢110年度偵字第3851號 南投地檢110年度偵字第4519、4597號 南投地檢110年度偵字第3634號 最後事實審 法  院 臺灣雲林地方法院 臺灣南投地方法院 臺灣南投地方法院  案  號 110年度易字第474號 110年度審易字第360號 110年度易字第225號  判決日期 110年10月6日 111年1月4日 111年1月28日 確定判決 法  院 臺灣雲林地方法院 臺灣南投地方法院 臺灣南投地方法院  案  號 110年度易字第474號 110年度審易字第360號 110年度易字第225號  確定日期 110年11月2日 111年2月8日 111年3月9日 備    註  雲林地檢110年度執字第2581號 經臺灣南投地方法院以110年度審易字第360號判決應執行有期徒刑8月確定（南投地檢111年度執字第375號） 南投地檢111年度執字第490號 

編號  4. 5. 6. 罪名  竊盜 竊盜 竊盜 宣告刑  ①有期徒刑1年 ②有期徒刑8月 有期徒刑4月 有期徒刑8月 犯罪日期  ①110年5月29日 ②110年6月28日 110年9月4日 110年1月23日 偵查（自訴）機關年度案號  雲林地檢110年度偵字第4074、7810、8150號 雲林地檢110年度偵字第4074、7810、8150號 南投地檢110年度偵字第2822、5337、5392、5518號 最後事實審 法  院 臺灣雲林地方法院 臺灣雲林地方法院 臺灣南投地方法院   案  號 111年度易字第31號 111年度易字第31號 111年度易字第38號  判決日期 111年3月4日 111年3月4日 111年4月27日 確定判決 法  院 臺灣雲林地方法院 臺灣雲林地方法院 臺灣南投地方法院   案  號 111年度易字第31號 111年度易字第31號 111年度易字第38號  確定日期 111年3月30日 111年3月30日 111年6月1日 備    註  經臺灣雲林地方法院以111年度易字第31號判決應執行有期徒刑1年5月確定（雲林地檢111年度執字第1130號） 雲林地檢111年度執字第1131號 南投地檢111年度執字第1167號 

編號  7. 8.  罪名  竊盜 竊盜  宣告刑  ①有期徒刑3月 ②有期徒刑4月 ③有期徒刑5月 有期徒刑7月  犯罪日期  ①110年8月23日 ②110年8月19日 ③110年8月24日 110年5月10日  偵查（自訴）機關年度案號  南投地檢110年度偵字第2822、5337、5392、5518號 嘉義地檢110年度偵字第9249、10404、10405號  最後事實審 法  院 臺灣南投地方法院 臺灣嘉義地方法院   案  號 111年度易字第38號 111年度易字第123號   判決日期 111年4月27日 111年6月16日  確定判決 法  院 臺灣南投地方法院 臺灣嘉義地方法院   案  號 111年度易字第38號 111年度易字第123號   確定日期 111年6月1日 111年7月18日  備    註  經臺灣南投地方法院以111年度易字第38號判決應執行有期徒刑11月確定（南投地檢111年度執字第1168號） 嘉義地檢111年度執字第2376號